臺灣桃園地方法院刑事判決
110年度訴字第215號
公  訴  人  臺灣桃園地方檢察署檢察官
被      告  陳慧如


選任辯護人  蕭仁杰律師
上列被告因毒品危害防制條例案件，經檢察官提起公訴（109年
度偵字第27172號、109年度偵字第27908號），本院判決如下：
    主  文
陳慧如販賣第二級毒品，共貳罪，各處有期徒刑柒年貳月。應執
行有期徒刑柒年陸月。
如附表一、附表二所示之物均沒收，於全部或一部不能沒收或不
宜執行沒收時，追徵其價額。
    事  實
一、陳慧如明知甲基安非他命係經公告列為毒品危害防制條例第
    2 條第2 項第2款之第二級毒品，未經許可不得擅自持有、
    販賣，竟基於販賣第二級毒品甲基安非他命以營利之犯意，
    以不詳行動裝置登入其所使用之通訊軟體LINE帳號（以下簡
    稱LINE，LINE暱稱顯示為「陳如如」），作為其販賣甲基安
    非他命與其乾媽之男友林楚樊時雙方聯繫販毒事宜之工具，
    而為下列行為：
（一）於民國109年7月1日下午1時38分許（起訴書誤載為3時58
      分許，應予更正），先以LINE暱稱「陳如如」傳送文字及
      撥打語音電話聯繫第二級毒品甲基安非他命買家林楚樊，
      並於同日下午2時15分許，傳送LINE文字訊息指示林楚樊
      前往桃園市平鎮區金陵路3段全家便利商店，嗣於同日下
      午3時18分，林楚樊抵達上開地點並撥打LINE語音電話與
      陳慧如聯繫，陳慧如即指示林楚樊步行至桃園市平鎮區大
      仁街與大勇街口萊爾富便利超商附近等待，至其本身則返
      回其位於上址附近之婆家住處即桃園市○鎮區○○街000號拿
      取販售與林楚樊之第二級毒品甲基安非他命2包後，旋即
      前往林楚樊所在地點，將上開第二級毒品甲基安非他命2
      包交付與林楚樊，並約定由林楚樊秤重後回報重量，其再
      告知林楚樊價金金額。嗣林楚樊於同日下午5時18分許，
      以LINE傳送「淨重：7.88。算8個」此一回報購得之甲基
      安非他命重量為7.88公克（算8公克）之文字訊息與陳慧
      如，陳慧如即於同日晚間6時20分許，以LINE傳送「算10,
      000就好」此一告知上述甲基安非他命販售價金為新臺幣
      （下同）10,000元之文字訊息與林楚樊，並於109年7月2
      日上午9時40分許起，再以LINE傳送帳號「000-000000000
      000」、「這個帳號喔」、「謝謝」、「好了告訴我」等
      文字訊息與林楚樊，要求林楚樊將價金匯入該帳號，林楚
      樊則於同日上午11時37分許，傳送其以所持有之中國信託
      商業銀行帳號0000000000000000號轉帳5,000元至陳慧如
      所指定上開帳號之網路銀行交易成功紀錄截圖照片1張與
      陳慧如，而使陳慧如取得該次販賣第二級毒品之價金5,00
      0元，至餘款5,000元則因林楚樊現金不足而尚未支付。
（二）於民國109年7月2日上午10時許，林楚樊駕駛車牌號碼000
      -0000號自用小客車前往陳慧如位於桃園市○鎮區○○街000
      號住處向其購買第二級毒品甲基安非他命，陳慧如即販賣
      並交付第二級毒品甲基安非他命2包與林楚樊，並約定由
      林楚樊秤重後回報重量，其再告知林楚樊價金金額。後因
      林楚樊遲未回報重量，陳慧如遂於同日下午1時13分許，
      以LINE傳送「多重你有稱嗎」之文字訊息詢問林楚樊，並
      於同日下午5時8分許，傳送「這次的錢轉另一個帳號」及
      玉山銀行帳號000000000000號、戶名「徐國威」之存摺封
      面影本照片與林楚樊，要求林楚樊將本次購買第二級毒品
      甲基安非他命2包之價金匯入上開帳戶。後林楚樊於109年
      7月3日凌晨0時39分許，以LINE傳送「淨重：13.40。000-
      0000000000000」之文字訊息與陳慧如，向陳慧如回報購
      得之第二級毒品甲基安非他命之重量及覆述轉帳帳號，陳
      慧如即於同日上午8時59分許以LINE傳送「這次15000」此
      一告知上述甲基安非他命販售價金為15,000元之文字訊息
      與林楚樊，林楚樊並因陳慧如同意其可先取得毒品、後付
      款，而於同日上午9時55分許，以LINE傳送「先謝謝妳了
      」之文字訊息與陳慧如。嗣陳慧如再於109年7月4日以LIN
      E傳送「有轉告訴我一下」之文字訊息，向林楚樊詢問購
      毒價金支付情形，惟林楚樊嗣因現金不足，而遲未支付本
      次購毒價金與陳慧如。
    嗣林楚樊於前揭事實欄一、（一）及一、（二）所示時、地
    ，向陳慧如購得前述第二級毒品甲基安非他命後，即將甲基
    安非他命自行分裝為10餘包。嗣林楚樊於109年7月11日晚間
    某時許，攜帶其中如附表甲所示包裝、數量駕車外出途中為
    警查獲，經警扣得如附表甲所示第二級毒品甲基安非他命，
    再經林楚樊供出如附表甲所示甲基安非他命係其於前揭事實
    欄一、（一）及一、（二）所示時、地向陳慧如購得，而循
    線查悉上情。
二、案經新北市政府警察局三重分局報告臺灣桃園地方檢察署檢
    察官偵查起訴。
    理  由
甲、證據能力部分
一、被告之自白，非出於強暴、脅迫、利誘、詐欺、疲勞訊問、
    違法羈押或其他不正之方法，且與事實相符者，得為證據，
    刑事訴訟法第156條定有明文。經查，被告陳慧如於警詢及
    檢察官訊問時所為自白，查無任何係出於強暴、脅迫、利誘
    、詐欺、疲勞訊問、違法羈押或其他不正之方法所為之情，
    且如後所述，其自白情節堪認與事實相符，是認得為證據而
    具有證據能力。
二、按被告以外之人於審判外之言詞或書面陳述，除法律有規定
    者外，不得作為證據。惟被告以外之人於審判外之陳述，經
    當事人於審判程序同意作為證據，法院審酌該言詞陳述或書
    面陳述作成時之情況，認為適當者，亦得為證據。當事人、
    代理人或辯護人於法院調查證據時，知有第159 條第1 項不
    得為證據之情形，而未於言詞辯論終結前聲明異議者，視為
    有前項之同意，刑事訴訟法第159 條第1 項、第159 條之5
    第1 項、第2 項分別定有明文。查本案據以嚴格證明被告犯
    罪事實有無之屬傳聞證據之證據能力，檢察官、被告及其辯
    護人於本院準備程序中表示同意有證據能力，本院審酌各該
    證據查無有何違反法定程序取得之情形，亦無顯有不可信與
    不得作為證據之情，因認以之為證據，核屬適當，故認均有
    證據能力。
三、本件認定事實所引用之下述書證、物證等證據，檢察官、被
    告及其辯護人均未主張排除其證據能力，且迄於本院言詞辯
    論終結前均未表示異議，本院審酌前開證據並無證據證明係
    公務員違背法定程序所取得，「文書證據」部分亦無刑事訴
    訟法第159 條之4 之顯有不可信之情況與不得作為證據之情
    形，且均與本案具關連性，是本件認定事實所引用之上開證
    據，均認有證據能力。
乙、認定犯罪事實之依據及理由
一、訊據被告陳慧如固坦承確曾於事實欄一、（一）及一、（二
    ）所示時、地，交付各如事實欄一、（一）及一、（二）所
    示數量之第二級毒品甲基安非他命與林楚樊，惟否認有何販
    賣第二級毒品犯行，辯稱：我交給林楚樊的甲基安非他命，
    是林楚樊之前賣給我的。因為他說他缺錢，他身上都沒有錢
    ，所以向我借這些甲基安非他命要去周轉錢，他說他可以周
    轉、可以賣給別人，所以並不是我販賣甲基安非他命給林楚
    樊云云。經查：
（一）林楚樊於事實欄一、（一）及一、（二）所示時、地，以
      各如事實欄一、（一）及一、（二）所示聯繫方式、交易
      價量及付款情形，向被告陳慧如購買第二級毒品甲基安非
      他命之事實經過，業據證人林楚樊於警詢、檢察官訊問時
      及本院審理中證述明確，所證情節核與卷附證人林楚樊與
      被告陳慧如（LINE暱稱「陳如如」）雙方如事實欄一、（
      一）及一、（二）所示之LINE通訊軟體聯繫對話紀錄截圖
      、證人林楚樊於109年7月2日以其持有之中國信託商業銀
      行帳號0000000000000000號轉帳5,000元至陳慧如於事實
      欄一、（一）所示時間指定之帳號「000-000000000000」
      之網路銀行交易成功紀錄截圖照片（下稱林楚樊轉帳成功
      截圖照片）、被告陳慧如於事實欄一、（二）所示時間以
      LINE傳送與林楚樊指示其匯入款項之玉山銀行帳號000000
      000000號、戶名「徐國威」之存摺封面影本照片（下稱陳
      慧如所提供之「徐國威」帳號照片）等件所示之證人林楚
      樊與被告陳慧如間於事實欄一、（一）及一、（二）所示
      期間聯繫情形，均互核一致。再查：
   1、被告陳慧如就其確有於事實欄一、（一）及一、（二）所
      示時、地，交付各如事實欄一、（一）及一、（二）所示
      第二級毒品甲基安非他命與林楚樊一節，於警詢以迄本院
      審理中均供承在卷，且就如事實欄一、（一）及一、（二
      ）所示毒品交易經過，於警詢中供稱：「（問：你與林楚
      樊關係為何？）他是我乾媽的男友。（問：你的LINE暱稱
      為何？）之前是陳如如，現在是喬安。（問：銀行帳戶00
      0-0000000000000000為何人申辦？何人所有？）這個是當
      鋪的帳號，因為我有欠當鋪錢，所以我叫林楚樊直接匯錢
      匯進去。（問：承上問，上述匯入之金額為何？為何林楚
      樊要幫你匯錢給當鋪？）新臺幣5,000元。因為林楚樊7月
      1日向我購買第二級毒品1包、重量8克，還沒付錢，故我
      直接叫他匯給當鋪幫我還債。（問：銀行帳戶000-000000
      0000000為何人申辦？何人所有？開戶人徐國威與你關係
      為何？）朋友關係，我會借用他的帳戶，因為我欠稅帳戶
      不能用。（問：林楚樊稱於109年7月1日15時38分許在桃
      園市○鎮區○○街000號前以新臺幣1萬元為代價向你購買7.8
      8公克之第二級毒品安非他命是否屬實？）屬實，但是他
      只有匯5,000給我，剩下的還沒付。」、於109年8月27日
      檢察官訊問時供稱：「（問：是否認識林楚樊？）他是我
      乾媽的朋友，我與他認識1、2個月，見過1、2次。（問：
      你手機通訊LINE暱稱是否為『陳如如』？）是。（問：是否
      有於109年7月1日下午3點18分許，販賣安非他命給林楚樊
      ？）是，當天林楚樊向我買安非他命1包8公克1萬元……，
      之後我與林楚樊約在平鎮區金陵路3段全家便利超商見面
      ，我要林楚樊走到大仁街、大勇街口等我，大約在下午3
      點18分左右，我回家拿了1包8公克的安非他命給林楚樊，
      後來林楚樊有傳訊息給我說淨重『7.88公克。算8個』，意
      思是林楚樊秤完安非他命的重量是7.88公克。（問：林楚
      樊就這次交易是否有拿現金5,000元給你，接著在你的居
      所另外轉帳5,000元給你？）答：林楚樊只有轉帳5,000元
      給我，林楚樊沒有給我5,000元現金，到目前都還沒有給
      我。（問： 【提示109年7月3日『陳如如』與林楚樊之LINE
      對話紀錄】109年7月2日早上10點是否有與林楚樊交易13.
      4公克安非他命？答：是，當天早上10點林楚樊到我住的
      地方，我拿了2包安非他命給林楚樊，接著林楚樊回去後
      ，於7月3日凌晨0點39分傳LINE訊息告知我重量是13.40公
      克，我也有對林楚樊說『這次15,000』，意思是13.40公克
      的價錢是1萬5,000元，因為我向『大川』拿一大包安非他命
      ，我是花了2萬5000元，我將安非他命分裝成3、4包，我
      並沒有辦法秤重量，這是林楚樊回去自己秤的。此次的毒
      品交易，林楚樊還沒有給我錢，林楚樊在LINE對話中『先
      謝謝你了』，意思是我先給他毒品，但我還沒像他收錢，
      但林楚樊迄今還沒有給我這一筆錢。（問：你與林楚樊有
      無任何糾紛或恩怨？）沒有。（問：是否承認販賣林楚樊
      2次安非他命？）承認。」等語在卷，所供核與證人林楚
      樊所證及前述渠等之LINE通訊軟體聯繫對話紀錄截圖內容
      、下稱林楚樊轉帳成功截圖照片、（下稱陳慧如所提供之
      「徐國威」帳號照片所示情節相符，益徵證人林楚樊前揭
      所證其於事實欄一、（一）及一、（二）所示時、地，向
      被告陳慧如購買第二級毒品甲基安非他命之經過情節，顯
      非子虛。
　 2、又扣案如附表甲所示之物，係證人林楚樊於109年7月11日
      晚間某時許，攜之駕車外出途中為警所查獲，而證人林楚
      樊就如附表甲所示之物，即係其於事實欄一、（一）及一
      、（二）所示時、地向陳慧如購得之第二級毒品甲基安非
      他命，並自行分裝而成一節，於警詢及本院審理中亦證述
      明確，又附表甲所示之物經送臺北榮民總醫院鑑定結果，
      確均含第二級毒品甲基安非他命成分，此亦有本院111年
      度單禁沒字第681號刑事裁定之記載在卷可參，益徵證人
      林楚樊前揭所證及被告陳慧如前揭所供於事實欄一、（一
      ）及一、（二）所示時、地，確曾由證人林楚樊向被告陳
      慧如購買第二級毒品甲基安非他命之經過情節，核與事實
      相符而堪以採信。
（二）至被告陳慧如固以前詞置辯，且於109年8月27日檢察官訊
      問時另供稱：「（問：是否有於109年7月1日下午3點18分
      許，販賣安非他命給林楚樊？）是，當天林楚樊向我買安
      非他命1包8公克1萬元，但我自己向我的上游『大川』買就
      是1萬元，我並沒有賺林楚樊錢，那包安非他命原本是我
      自己要吃，但因為林楚樊要，我就賣他，我沒有賺他錢。
      」而另稱其係將甲基安非他命「以原價賣給林楚樊，沒有
      賺他錢」云云。惟查：
　 1、依被告陳慧如前揭本院審理中所辯，倘被告林楚樊確已明
      確向其表達本身已無現金可供開銷，而係在資金已捉襟見
      肘之情況下，向被告陳慧如借用甲基安非他命以供「周轉
      」販賣以取得現金，則被告陳慧如當可預期林楚樊並無即
      刻支付相當於其所取得之甲基安非他命價額之可能。然觀
      諸卷附被告陳慧如與證人林楚樊之LINE通訊軟體對話紀錄
      所示，陳慧如於交付第二級毒品甲基安非他命與林楚樊後
      之密接時間內，即會傳送文字訊息向林楚樊告知並催付各
      次甲基安非他命之價款，渠等對話非僅並無何容任林楚樊
      得於取得甲基安非他命後，於順利「周轉」取得現金時，
      再擇期返還等量甲基安非他命毒品或等值現金與被告陳慧
      如之情，反更與一般買賣交易過程中，於雙方確認交易價
      量、買方並已先行取得貨品後，賣方即要求買家儘速付款
      之常情一致。是被告陳慧如所辯其於事實欄一、（一）及
      一、（二）所示時、地，僅係出借第二級毒品甲基安非他
      命供已無金錢證人林楚樊「周轉現金」云云，已難逕信為
      真。
　 2、況且，被告陳慧如於事實欄一、（二）所示時、地，接獲
      林楚樊於109年7月3日上午9時55分許，以LINE傳送之「先
      謝謝妳了」該則文字訊息後，即於同日上午10時31分許，
      以LINE傳送「我都沒賺你，你真的要加油」之文字訊息與
      林楚樊，此有上開被告陳慧如與證人林楚樊之LINE通訊軟
      體聯繫對話紀錄截圖在卷可稽。然倘被告陳慧如與證人林
      楚樊間，就被告陳慧如係出於無償出借之意交付甲基安非
      他命與林楚樊一節已有共識，則被告陳慧如原無竟需再向
      林楚樊表示「我沒有賺你」之必要。猶有甚者，買賣雙方
      於交易過程中，賣方向買方表示「我都沒有賺」，此為尋
      常市井交易常見之賣方話術，賣方以此方式表達其利潤已
      屬微薄，望買方勿再議價，此為一般具通常智識及社會經
      驗之人均得認識之共同生活經驗，是被告陳慧如於交付第
      二級毒品甲基安非他命，並要求證人林楚樊支付價款之際
      ，竟再以上開一般交易過程中賣方習見之話術相告，更堪
      認此舉無非意在向林楚樊表示其固係基於販賣營利意圖而
      與林楚樊為第二級毒品甲基安非他命之交易，惟其本身於
      該甲基安非他命交易中所獲利潤甚微。抑且，販賣毒品係
      違法行為，非可公然為之，且有其獨特之販售通路及管道
      ，復無公定價格，容易增減分裝之份量，而每次買賣之價
      量，可能隨時依雙方關係深淺、資力、需求量及對行情之
      認知、毒品純度、來源是否充裕、查況鬆嚴、購買者被查
      獲時供述購買對象之可能風險評估等，而異其標準，非可
      一概而論。而近年來政府為杜絕毒品之泛濫，對於查緝施
      用及販賣毒品之工作，無不嚴加執行，販賣毒品又係重罪
      ，依一般經驗法則，販賣毒品者若無利可圖，衡情應無甘
      冒持有毒品遭查獲之極大風險，平白將毒品親送至交易處
      所，或以自己住處為交易毒品之處所，無端義務服務購毒
      者以滿足渠等毒品所需之可能。查證人林楚樊為被告陳慧
      如乾媽之男友，業據渠2人陳述明確，惟除此之外雙方並
      無特殊情誼，是衡諸上情，更難認被告陳慧如有何竟需甘
      冒販賣毒品重罪，平白無端從事前開販賣毒品與林楚樊之
      犯行而未從中牟利之理。基此，益徵被告陳慧如於事實欄
      一、（一）及一、（二）所示時、地，非僅係將第二級毒
      品甲基安非他命各以如事實欄一、（一）及一、（二）所
      示價格販賣予林楚樊，更有從中賺取差價牟利之營利意圖
      ，其於事實欄一、（一）及一、（二）所示時、地販賣第
      二級毒品之犯行，至為灼然而堪以認定。從而，亦堪認被
      告陳慧如所辯其於事實欄一、（一）及一、（二）所示時
      、地，僅係無償出借甲基安非他命供林楚樊「周轉」，而
      非基於營利意圖販售第二級毒品甲基安非他命與林楚樊云
      云，顯均係臨訟杜撰卸責之詞，殊無足採。
　 3、至證人馬成功固於本院審理中，證稱其於109年間某不詳
      期間內，曾與被告陳慧如、證人林楚樊共同居住在桃園市
      ○○區○○○巷0號3樓，並曾眼見林楚樊取出毒品與陳慧如一
      同吸食，且目睹陳慧如拿錢向林楚樊購買甲基安非他命等
      語。惟查，證人馬成功所證上情縱若屬實，亦無從證明被
      告陳慧如即無於本案事實欄一、（一）及一、（二）所示
      時、地販賣第二級毒品甲基安非他命與證人林楚樊之可能
      ，況證人馬成功就被告陳慧如與證人林楚樊於事實欄一、
      （一）及一、（二）所示案發日期之行蹤及聯絡經過均一
      無所悉，此據證人馬成功於本院審理中證述在卷。是證人
      馬成功之前揭證述，亦無從據為對被告陳慧如有利認定之
      依據，附此敘明。
二、綜上所述，本件事證明確，被告陳慧如犯行洵堪認定，應予
    依法論罪科刑。
三、查毒品危害防制條例第4條第2項於被告陳慧如行為前之109 
    年1 月15日修正公布，並於被告行為後之109年7 月15日施
    行，故被告陳慧如行為時之法律，仍為修正前毒品危害防制
    條例第4條第2項之規定，合先敘明。另按行為後法律有變更
    者，適用行為時之法律，但行為後之法律有利於行為人者，
    適用最有利於行為人之法律，刑法第2 條第1 項定有明文。
    本案應就罪刑暨與法定加減原因等一切情形，綜合而為新舊
    法之比較。經查，修正前毒品危害防制條例第4 條第2 項規
    定：「製造、運輸、販賣第二級毒品者，處無期徒刑或七年
    以上有期徒刑，得併科新臺幣一千萬元以下罰金。」修正後
    則規定：「製造、運輸、販賣第二級毒品者，處無期徒刑或
    十年以上有期徒刑，得併科新臺幣一千五百萬元以下罰金。
    」修正後之法定刑提高，顯未較有利於被告。經綜合全部罪
    刑而為比較結果，新法之規定非有利於被告，揆諸首揭說明
    ，應依刑法第2 條第1 項前段，一體適用修正前之規定予以
    論罪科刑。
四、核被告陳慧如於事實欄一、（一）及一、（二）所為，均係
    犯修正前毒品危害防制條例第4 條第2項販賣第二級毒品罪
    。被告各於事實欄一、（一）及一、（二）所示時、地意圖
    販賣而持有第二級毒品之低度行為，應分別為其各次販賣第
    二級毒品之高度行為所吸收，均不另論罪。被告所犯上開二
    罪，犯意個別、行為互殊，應予分論併罰。另按刑法第59條
    規定犯罪之情狀可憫恕者，得酌量減輕其刑，其所謂「犯罪
    之情狀」，與同法第57條規定科刑時應審酌之一切情狀，並
    非有截然不同之領域，於裁判上酌減其刑時，應就犯罪一切
    情狀，予以全盤考量，審酌其犯罪有無可憫恕之事由，即有
    無特殊之原因與環境，在客觀上足以引起一般同情，以及宣
    告法定最低度刑，是否猶嫌過重等等，以為判斷，最高法院
    51年台上字第899號判例、70年度第6次刑事庭會議決議、95
    年度台上字第6157號判決意旨可資參照。經查，被告陳慧如
    僅為圖營利，即率為事實欄一、（一）及一、（二）所述販
    賣第二級毒品之犯行，無視我國禁絕毒品之規範，戕害他人
    身心、促成毒品流布，惡性非輕，又所販賣之第二級毒品次
    數非僅一次、各次販賣價金均為萬元以上，其僅為牟私利即
    擅犯販賣第二級毒品重罪，且犯後否認犯行，態度非佳，對
    其本身所犯毫無悔意，依一般社會客觀評價，難認有何宣告
    法定最低度刑猶嫌過重，而有情輕法重之憾，客觀上足以引
    起一般人同情而堪予憫恕之情，是無由適用刑法第59條之規
    定酌減其刑，附此敘明。爰審酌被告陳慧如為圖營利，竟即
    以販賣第二級毒品供他人施用此一嚴重損及國民健康之方式
    牟利，使甲基安非他命毒品流佈於市，危害社會治安及國人
    健康，足認其惡性非輕，又其於本院審理中否認犯行，圖以
    其僅係將甲基安非他命「出借給林楚樊周轉現金」之辯詞開
    脫己責，毫無真誠面對其販毒犯行之錯並知所悛悔之意，犯
    後態度非佳，又本次所販賣之第二級毒品次數多達2次且價
    量均高之犯罪次數及所生危害程度，暨其警詢筆錄所載國中
    畢業之智識程度、從事服務業之生活狀況，及其犯罪動機、
    目的、手段、所生危害等一切情狀，分別量處如主文所示之
    刑，暨定其應執行之刑。
五、沒收部分
（一）附表一「犯罪所得」欄所示金額，為被告陳慧如犯事實欄
      一、（一）所示販賣第二級毒品犯行之犯罪所得，且並未
      扣案，應依刑法第38條之1 第1 項前段規定諭知沒收，並
      依同條第3 項之規定，於全部或一部不能沒收或不宜執行
      沒收時，追徵其價額。至證人林楚樊於事實欄一、（一）
      所示時、地積欠被告陳慧如之第二級毒品價金5,000元，
      及於事實欄一、（二）所示時、地積欠被告陳慧如之第二
      級毒品價金15,000元，並無證據證明被告陳慧如嗣後均已
      獲支付，被告陳慧如既均未實際取得此部分犯罪所得，自
      無由宣告沒收，起訴書認此部分販毒金額亦應宣告沒收，
      尚非有據，附此敘明。
（二）被告陳慧如於事實欄一、（一）及一、（二）所示時、地
      ，持以與證人林楚樊聯繫販賣第二級毒品甲基安非他命犯
      行所用之不詳行動裝置1件，為供被告陳慧如犯上開販賣
      第二級毒品犯行所用之物，應依毒品危害防制條例第19條
      第1 項之規定，不問屬於犯罪行為人與否，均諭知沒收。
      又上開不詳行動裝置並未扣案，應依刑法第38條第4項之
      規定，諭知於全部或一部不能沒收或不宜執行沒收時，追
      徵其價額。另被告陳慧如於本案經新北市政府警察局三重
      分局扣得之「智慧型手機（含sim卡1張）」（經本院電繫
      新北市政府警察局三重分局偵查隊警員林韋成，促其將上
      開扣案物檢送本院贓物庫，並電繫暨函請本案公訴檢察官
      督促上開承辦員警將前揭扣案物檢送本院贓物庫，惟迄未
      獲承辦員警送交上開扣案物，此有本院辦理刑事案件電話
      查詢紀錄表2份、本院111年11月7日桃院增刑言110訴215
      字第1110089345號函在卷可稽），業經被告陳慧如於檢察
      官訊問時陳明其並非供販賣毒品使用，且本案亦無積極證
      據足認上開「智慧型手機（含sim卡1張）」即為被告陳慧
      如於事實欄一、（一）及一、（二）所示時、地，持以與
      證人林楚樊聯繫販賣第二級毒品甲基安非他命犯行所用之
      物，自無從宣告沒收，亦併敘明。
（三）被告陳慧如於事實欄一、（一）及一、（二）販賣與證人
      林楚樊之第二級毒品甲基安非他命，業於林楚樊前因施用
      第二級毒品犯行為警查獲時經警扣案，嗣林楚樊所涉施用
      第二級毒品犯行，經臺灣桃園地方檢察署檢察官以111年
      度毒偵緝字第766號、第767號、第768號為不起訴處分確
      定，上開扣案之如附表甲所示第二級毒品甲基安非他命，
      經同署檢察官以111年度聲沒字第693號向本院聲請單獨宣
      告沒收銷燬，並經本院於111年6月30日以111年度單禁沒
      字第681號刑事裁定宣告沒收銷燬，此有該署檢察官111年
      度毒偵緝字第766號、第767號、第768號不起訴處分書、
      本院111年度單禁沒字第681號刑事裁定在卷可稽。是本案
      被告陳慧如於事實欄一、（一）及一、（二）販賣與林楚
      樊之第二級毒品甲基安非他命，既於另案業已宣告沒收銷
      燬，於本案中爰不再依毒品危害防制條例第18條第1 項前
      段規定諭知沒收銷燬。
據上論斷，應依刑事訴訟法第299條第1項前段，判決如主文。
本案經檢察官施韋銘、張建偉到庭執行職務、檢察官王晴怡提起
公訴。
中　　華　　民　　國　　111 　年　　12　　月　　20　　日
            刑事刑二十庭審判長法　官　林蕙芳
　　　　　　　　　            法  官  張羿正
　　　　　　　　　            法  官  陳布衣
以上正本證明與原本無異。
如不服本判決應於收受判決後20日內向本院提出上訴書狀，並應
敘述具體理由。其未敘述上訴理由者，應於上訴期間屆滿後20日
內向本院補提理由書(均須按他造當事人之人數附繕本)「切勿逕
送上級法院」。 
                              書記官  范升福
中　　華　　民　　國　　111 　年　　12　　月　　21　　日
附錄論罪科刑法條：
修正前毒品危害防制條例第4條
製造、運輸、販賣第一級毒品者，處死刑或無期徒刑；處無期徒
刑者，得併科新臺幣二千萬元以下罰金。
製造、運輸、販賣第二級毒品者，處無期徒刑或七年以上有期徒
刑，得併科新臺幣一千萬元以下罰金。
製造、運輸、販賣第三級毒品者，處五年以上有期徒刑，得併科
新臺幣七百萬元以下罰金。
製造、運輸、販賣第四級毒品者，處三年以上十年以下有期徒刑
，得併科新臺幣三百萬元以下罰金。
製造、運輸、販賣專供製造或施用毒品之器具者，處一年以上七
年以下有期徒刑，得併科新臺幣一百萬元以下罰金。
前五項之未遂犯罰之。

附表一：
編號 犯罪所得 備註 1 新臺幣5,000元 被告陳慧如犯事實欄一、（一）所示販賣第二級毒品犯行之犯罪所得 
附表二：
編號 沒收物名稱 1 被告陳慧如於事實欄一、（一）及一、（二）所示時、地，持以與證人林楚樊透過LINE通訊軟體聯繫販賣第二級毒品甲基安非他命犯行所用之不詳行動裝置1件 
附表甲：（本院111年度單禁沒字第681號刑事裁定附表）
編號 扣案物  成分 備註   1 白色或透明結晶體6包（驗餘淨重4.5976公克，含無法完全析離之外包裝袋6只） 第二級毒品甲基安非他命 臺北榮民總醫院109年7月15日北榮毒鑑字第C0000000號毒品成分鑑定書（臺灣桃園地方檢察署111年度毒偵緝字第767號卷第38頁）   2 白色或透明結晶體5包（驗餘淨重4.2314公克，含無法完全析離之外包裝袋5只） 第二級毒品甲基安非他命 臺北榮民總醫院109年7月15日北榮毒鑑字第C0000000號毒品成分鑑定書（臺灣桃園地方檢察署111年度毒偵緝字第767號卷第38頁）  3 白色或透明結晶體2包（驗餘淨重1.3511公克，含無法完全析離之外包裝袋2只） 第二級毒品甲基安非他命 臺北榮民總醫院109年5月26日北榮毒鑑字第C0000000號毒品成分鑑定書（臺灣新北地方檢察署109年度毒偵字第2087號卷第45頁）